# 除合并以外的长投初始计量怎么有两种算法呢？

提问人：dalu123 时间：2015-10-20 21:47:33
怎么第六条和第十条都是初始计量啊

回答人：chenyiwei
第十条已经属于后续计量的范畴，即在确定初始投资成本的基础上按权益法核算原则作出的进一步调整。与第六条不矛盾，是后者的延续。

提问人：dalu123 时间：2015-10-20 23:11:08
第六条是“除了合并以外”的长投 那么第六条应该是权益法下的初始计量 对么？

回答人：chenyiwei
权益法下的初始计量适用第六条。